【裁判字號】    90,續,3
【裁判日期】    901022
【裁判案由】    損害賠償
【裁判全文】
臺灣臺中地方法院民事裁定  九十年度續字第三號
    聲  請  人  甲○○
    被      告  乙○○
右當事人間請求損害賠償事件，被告於和解成立後，請求繼續審判，本院裁定如左：
    主      文
請求駁回。
請求費用由被告負擔。
    理      由
一、按「和解成立者，與確定判決，有同一之效力。」、「第五百條及第五百零二條之規定
    ，於前項情形準用之」，民事訴訟法第三百八十條第一項、第三項定有明文。經查，本
    件聲請人於民國（下同）九十年十月十七日於本院與對造當事人達成訴訟上和解，嗣於
    同年月十八日即行提起請求繼續審審判，則其於形式上並無違前開規定，核先敘明。
二、次按「和解有無效或得撤銷之原因者，當事人得請求繼續審判」，民事訴訟法第三百八
    十條第二項定有明文。又「訴訟之和解成立者，依民事訴訟法第三百八十條第一項規定
    ，固與確定判決有同一之效力，惟此項和解亦屬法律行為之一種，如其內容違反強制或
    禁止之規定者，依民法第七十一條前段之規定仍屬無效。」、「和解契約成立後，除當
    事人之一方對於重要之爭點有錯誤而為和解者外，不得以錯誤為理由聲請撤銷之，此觀
    民法第七百三十八條之規定至明。從而倘無民事訴訟法第三百八十條第二項之情形，自
    無繼續審判之可言。」、「民法第八十八條第一項所謂意思表示之錯誤，表意人得撤銷
    之者，以其錯誤係關於意思表示之內容為限，該條項規定甚明。兩造成立之訴訟上和解
    ，既未以被上訴人收回系爭房屋，以供自住及開設診所之需，為上訴人遷讓之內容，則
    縱使如上訴人所稱在和解當時，因誤信被上訴人主張收回系爭房屋，以供自住及開設診
    所之需為真實，致所為遷讓之意思表示顯有錯誤云云，亦與上開條項得為撤銷意思表示
    錯誤之要件不符，仍不得執此指該項和解有得撤銷之原因，而為請求繼續審判之理由。
    」最高法院五十五年度台上字第二七四五號判例、五十二年度台上字第五００號、四十
    三年度台上字第五七０號著有判例可資參照。從而，和解之是否具有無效之原因，端視
    該和解之內容是否有違反強制或禁止之規定；而和解是否具備得撤銷之原因，則依當事
    人就和解之內容是否具有意思表示錯誤之情形而認定之。
    本件聲請意旨略以：相對人之所以願意一口氣加新台幣（下同）三萬元，顯然是因為聲
    請人有殘障手冊，聲請強制機車責任險之理賠可以獲得更多之金額，因此心理覺得不對
    勁，故請求繼續審理等語。惟查，本件聲請人於本院與相對人達成之和解內容乃就聲請
    人訴請相對人給付車禍之損害賠償（包括醫藥費用、精神慰撫金以及機車損害之修理費
    用）達成和解，其內容並無何違反強制或禁止之規定。此外，本院於進行訴訟上和解時
    ，已一再向當事人解釋責任險之性質以及保險中損害填補之原則，經當事人當場同意和
    解並簽字，核無當事人因意思表示錯誤而得撤銷該和解之原因，應認其請求不合法。
三、依民事訴訟法第九十五條、第七十八條裁定如主文。
中        華        民        國   九十     年      十       月    二十二     日
                                    臺灣臺中地方法院民事第四庭
~B法      官  林學晴
右為正本係照原本作成
如對本裁定抗告須於裁定送達後十日內向本院提出抗告狀
中        華        民        國   九十     年      十       月    二十二     日
~B法院書記官


司法院資訊處製作；財團法人民間司法改革基金會備份。
